Images du répertoire du notaire Adrien Dupuys pour l'étude XXXIV
Archives nationales de France
Images du répertoire du notaire Adrien Dupuys pour l'étude XXXIV
23 septembre 1648 - 4 janvier 1683
MC/RE/XXXIV/1
Etude XXXIV; Dupuys, Adrien
1 registre. 460 feuillets de papier manuscrits, hauteur 34 x largeur 23 cm, composé de cahiers non foliotés. Le registre est en bon état, mais présente des taches d'humidité en bas et à la reliure.
Archives nationales de France
Minutes et répertoires: la loi 2008-696 du 15 juillet 2008 relative aux archives a fixé à 75 ans à compter de la date de l'acte, ou à 25 ans à compter de la date du décès de l'intéressé si ce délai est plus bref, le délai de communication des minutes et répertoires des notaires; ce délai est porté à 100 ans à compter de la date de l'acte si le document se rapporte à un mineur (code du Patrimoine, articles L213-2, 4e d et 5e).
Autres documents de l'étude (dossiers de clients, comptabilité...): s'agissant d'archives privées, ces documents sont communicables selon les modalités fixées par le déposant ou le donateur.
Certains documents ne sont pas accessibles sous leur forme originale en raison de leur mauvais état de conservation.
Versement: 1949
Registre folioté en 2003 (foliotation non visible à l'écran)
Images des répertoires de l'étude XXXIV
Archives de l'étude XXXIV
répertoire d'officier public ministériel
- Répertoire chronologique pour la période du 23 septembre 1648 au 4 janvier 1683, 23 septembre 1648 - 4 janvier 1683; MC/RE/XXXIV/1; 459 feuillets
  Le répertoire contient les informations suivantes: 1. nature de l'acte; 2. nom, prénom, des parties; 3. date du jour.
  répertoire
  - Page de titre, 1 r°; 1 feuillet
  - Liste chronologique des actes pour la période du 23 septembre au 31 décembre 1648, 23 septembre - 31 décembre 1648; 2 r°-4 v°; 3 feuillets
  - Liste chronologique des actes pour la période du 3 janvier au 31 décembre 1649, 3 janvier - 31 décembre 1649; 5 r°-19 v°; 15 feuillets
  - Liste chronologique des actes pour la période du 2 janvier au 31 décembre 1650, 2 janvier - 31 décembre 1650; 19 v°-37 r°; 19 feuillets
  - Liste chronologique des actes pour la période du 1er janvier au 29 décembre 1651, 1er janvier - 29 décembre 1651; 37 r°-52 v°; 16 feuillets
  - Liste chronologique des actes pour la période du 1er janvier au 26 décembre 1652, 1er janvier - 26 décembre 1652; 52 v°-62 v°; 11 feuillets
  - Liste chronologique des actes pour la période du 1er janvier au 31 décembre 1653, 1er janvier - 31 décembre 1653; 62 v°-76 v°; 15 feuillets
  - Liste chronologique des actes pour la période du 2 janvier au 31 décembre 1654, 2 janvier - 31 décembre 1654; 76 v°-89 r°; 14 feuillets
  - Liste chronologique des actes pour la période du 1er janvier au 29 décembre 1655, 1er janvier - 29 décembre 1655; 89 r°-100 r°; 12 feuillets
  - Liste chronologique des actes pour la période du 2 janvier au 31 décembre 1656, 2 janvier - 31 décembre 1656; 100 v°-113 v°; 14 feuillets
  - Liste chronologique des actes pour la période du 2 janvier au 31 décembre 1657, 2 janvier - 31 décembre 1657; 114 r°-127 r°; 14 feuillets
  - Liste chronologique des actes pour la période du 2 janvier au 31 décembre 1658, 2 janvier - 31 décembre 1658; 127 v°-138 v°; 12 feuillets
  - Liste chronologique des actes pour la période du 2 janvier au 30 décembre 1659, 2 janvier - 30 décembre 1659; 138 v°-151 v°; 14 feuillets
  - Liste chronologique des actes pour la période du 2 janvier au 31 décembre 1660, 2 janvier - 31 décembre 1660; 151 v°-166 r°; 16 feuillets
  - Liste chronologique des actes pour la période du 3 janvier au 31 décembre 1661, 3 janvier - 31 décembre 1661; 166 r°-180 v°; 15 feuillets
  - Liste chronologique des actes pour la période du 1er janvier au 31 décembre 1662, 1er janvier - 31 décembre 1662; 180 v°-199 v°; 20 feuillets
  - Liste chronologique des actes pour la période du 1er janvier au 30 décembre 1663, 1er janvier - 30 décembre 1663; 199 v°-217 v°; 19 feuillets
  - Liste chronologique des actes pour la période du 4 janvier au 31 décembre 1664, 4 janvier - 31 décembre 1664; 217 v°-232 v°; 17 feuillets
  - Liste chronologique des actes pour la période du 2 janvier au 31 décembre 1665, 2 janvier - 31 décembre 1665; 232 v°-247 v°; 16 feuillets
  - Liste chronologique des actes pour la période du 1er janvier au 31 décembre 1666, 1er janvier - 31 décembre 1666; 248 r°-260 r°; 13 feuillets
  - Liste chronologique des actes pour la période du 1er janvier au 31 décembre 1667, 1er janvier - 31 décembre 1667; 260 r°-272 v°; 13 feuillets
  - Liste chronologique des actes pour la période du 2 janvier au 30 décembre 1668, 2 janvier - 30 décembre 1668; 273 r°-284 v°; 12 feuillets
  - Liste chronologique des actes pour la période du 3 janvier au 31 décembre 1669, 3 janvier - 31 décembre 1669; 284 v°-298 v°; 15 feuillets
  - Liste chronologique des actes pour la période du 3 janvier au 31 décembre 1670, 3 janvier - 31 décembre 1670; 298 v°-312 v°; 15 feuillets
  - Liste chronologique des actes pour la période du 1er janvier au 31 décembre 1671, 1er janvier - 31 décembre 1671; 312 v°-326 v°; 15 feuillets
  - Liste chronologique des actes pour la période du 1er janvier au 31 décembre 1672, 1er janvier - 31 décembre 1672; 327 r°-338 r°; 12 feuillets
  - Liste chronologique des actes pour la période du 3 janvier au 31 décembre 1673, 3 janvier - 31 décembre 1673; 338 v°-351 v°; 14 feuillets
  - Liste chronologique des actes pour la période du 2 janvier au 31 décembre 1674, 2 janvier - 31 décembre 1674; 351 v°-366 v°; 16 feuillets
  - Liste chronologique des actes pour la période du 2 janvier au 30 décembre 1675, 2 janvier - 30 décembre 1675; 366 v°-380 r°; 15 feuillets
  - Liste chronologique des actes pour la période du 3 janvier au 31 décembre 1676, 3 janvier - 31 décembre 1676; 380 v°-394 v°; 15 feuillets
  - Liste chronologique des actes pour la période du 3 janvier au 31 décembre 1677, 3 janvier - 31 décembre 1677; 394 v°-405 r°; 12 feuillets
  - Liste chronologique des actes pour la période du 7 janvier au 31 décembre 1678, 7 janvier - 31 décembre 1678; 405 v°-415 v°; 11 feuillets
  - Liste chronologique des actes pour la période du 1er janvier au 31 décembre 1679, 1er janvier - 31 décembre 1679; 415 v°-425 v°; 11 feuillets
  - Liste chronologique des actes pour la période du 3 janvier au 31 décembre 1680, 3 janvier - 31 décembre 1680; 426 r°-436 r°; 11 feuillets
  - Liste chronologique des actes pour la période du 3 janvier au 31 décembre 1681, 3 janvier - 31 décembre 1681; 436 v°-447 v°; 12 feuillets
  - Liste chronologique des actes pour la période du 2 janvier 1682 au 4 janvier 1683, 2 janvier 1682 - 4 janvier 1683; 447 v°-460 v°; 14 feuillets